# 无形资产确认的问题

提问人：清茶一杯 时间：2013-02-02 00:15:59
请教陈版，公司通过研发，取得了相关的专利权证书及科研成果，并已转化为生产产品，进行销售。因会计处理差错，前几年科研支出已经费用化，想调整期初未分配利润，增加无形资产，怎么样处理才合适呢？

回答人：chenyiwei
前期已经费用化的研发支出，即使后期取得成功，也不建议再重新资本化，即使是以前期差错更正的名义。这种情况下，在当初研发支出发生时，很难证明当时就可以作出符合资本化条件的判断。现在成功不等于当初发生支出时就可以资本化。